【裁判字號】    91,南簡上,80
【裁判日期】    921212
【裁判案由】    竊盜
【裁判全文】
臺灣臺南地方法院刑事判決                       九十一年度南簡上字第八號
    上  訴  人  臺灣臺南地方法院檢察署檢察官
    被      告  己○○
右列上訴人不服本院臺南簡易庭所為之九十一年度南簡字第一二九號被告己○○竊盜
案件於中華民國九十一年二月二十七日所為之第一審判決，（聲請簡易判決處刑案號
：臺灣臺南地方法院檢察署九十年度偵字第一四一八五號）提起上訴，本院管轄之第
二審合議庭認本件有刑事訴訟法第四百五十二條之情形，應撤銷原判決，逕依通常程
序為第一審判決如左：
    主  文
原判決撤銷。
己○○無罪。
    理  由
一、聲請簡易判決處刑意旨略以：被告己○○與同案被告庚○○（業經本院臺南簡易
    庭以九十一年度南簡字第一二九號判處有期徒刑四月確定）共同基於意圖為自己
    不法所有之犯意聯絡，於民國九十年六月二十七日上午十時許，共同前往台南縣
    新化鎮○○路三百一號被害人甲○○住處，由己○○藉口要到三樓綽號「小琪」
    之房客之房間拿東西，使甲○○分心，再由在一樓客廳之庚○○趁機竊取甲○○
    所有之ＭＯＲＴＯＲＬＡ牌之手機一只，得手後逃逸，庚○○則於翌日下午五時
    許，持該手機前往台南縣永康市○○路三百六十二號之鴻億當舖典當得新台幣（
    下同）一千元花用等語，因認被告己○○涉有刑法第三百二十條第一項之竊盜罪
    嫌等語。
二、按犯罪事實應依證據認定之，無證據不得推定其犯罪事實；又不能證明被告犯罪
    者，即應諭知無罪之判決，被告之自白，不得作為有罪判決之唯一證據，仍應調
    查其他必要之證據，以察其是否與事實相符。刑事訴訟法第一百五十四條第二項
    、第三百零一條第一項、第一百五十六條第二項分別定有明文。另按共同被告所
    為不利益於己之陳述，固有證明其他共犯犯罪之效力，但其陳述有無疑竇，及能
    否採信，法院於職權範圍內，仍應予以相當之調查，最高法院二十年上字第一八
    七五號著有判例可資參照。聲請簡易判決處刑意旨認被告涉有前開竊盜罪嫌，係
    以被告與同案被告庚○○於警訊中均供承二人於前揭時地共同竊盜被害人甲○○
    手機等情為據。訊據被告己○○於本院審理時固坦承於前揭時地與同案被告庚○○至被害人甲○○住處尋友，惟堅詞否認涉有竊盜罪嫌，辯稱：係同案被告庚○○於前揭時地自行竊盜被害人甲○○手機，伊並未參與，係事後其友「小琪」向
    伊詢問，並經同案被告庚○○告知後，始知竊盜之事，伊乃陪同同案被告庚○○
    與被害人甲○○商議償還被竊手機事宜，且代同案被告庚○○將該手機自當鋪處
    贖回等語。經查：
（一）被告於偵查及本院調查、審理時迭次否認曾與同案被告庚○○於前揭時地共同
      竊盜被害人甲○○之手機，並稱係同案被告庚○○獨自所為，伊並不知情等詞
      （參見偵卷第十六頁、本院九十一年十一月七日、九十二年一月十四日、十一
      月五日、十一月二十八日訊問筆錄），核與共同被告庚○○於本院調查時結證
      稱：當日係其趁被害人甲○○陪同被告上樓之際，獨自竊取手機等語相符（參
      見本院九十一年十一月七日訊問筆錄），被告前開辯詞尚非全然無據。
（二）同案被告庚○○於本院調查時另結證稱：其竊得手機後，自行將手機持往典當
      ，並未告知被告等語（參見前開訊問筆錄），核與證人即同案被告庚○○持手
      機典當之鴻億當鋪職員林建任於警訊中所證：於九十年六月二十八日曾接受庚○○持手機典當一千元等語（參見警訊第九頁背面）相符，並有書明典當者為
      庚○○之鴻億當鋪當票一紙在卷可稽，是證人庚○○於本院調查時前開所證與
      事實相符，應堪採信。又被害人甲○○於本院調查時結證稱：其發現手機被竊
      ，旋告知「小琪」，由「小琪」轉告被告，嗣後被告曾與同案被告庚○○一同
      找其商議償還手機事宜，於商議過程中，係由同案被告庚○○自行提供聯絡地
      址及電話，並表示願意賠償事宜，甚而表示若未依約償還，可對其提起竊盜告
      訴，而被告當日並未表示歸還手機情事等語（參見本院九十二年一月十四日訊
      問筆錄），核與被告於本院調查時所述陪同同案被告庚○○與被害人甲○○協
      商賠償事宜情節相符，是依本案係爭手機係同案被告庚○○自行前往典當，事
      後亦係同案被告庚○○與被害人甲○○協商償還，被告僅在旁陪同等情狀綜合
      以觀，被告與同案被告庚○○於本院審理時所供：係由同案被告庚○○自行竊
      盜被害人手機等語，應堪採信。
（三）被告於警訊中雖自承與同案被告庚○○共同行竊云云，然被告於偵查及本院調
      查、審理中均否認與同案被告庚○○共同行竊；共同被告庚○○於本院調查時
      亦更異警訊中之陳述，改稱行竊之事，均係由其一人所為等語（參見前開訊問
      筆錄），是被告與同案被告庚○○二人就被告是否參與本案竊盜犯行，所述前
      後不一，是其等在警訊中供稱被告與同案被告庚○○同謀竊盜云云，是否與事
      實相符，實非無疑。況依被害人甲○○所述，當日遭竊之手機係經其置於客廳
      酒櫃等語（參見被害人甲○○九十年八月六日警訊筆錄），是被告與同案被告
      庚○○同至被害人住處前，當無法預知被害人甲○○將手機放置於酒櫃內，甚
      而預謀以被告與被害人聊天分其注意力之方式，使同案被告庚○○得以順利竊
      取該手機之理。是被告與同案被告庚○○於警訊中供稱被告與同案被告庚○○
      同謀，並由被告藉故與被害人聊天以分其注意力，另由同案被告庚○○下手行
      竊云云，實與常情有違，尚難採信。綜此，被告與同案被告庚○○雖於警訊中
      均供述被告與同案被告庚○○同謀竊盜被害人之手機云云，然被告與同案被告
      庚○○就此部分之供述前後不一，且其等於警訊之供述復有前揭不合理之處，
      尚難採信並引為對被告不利認定之依據。
（四）綜上所述，本案依調查所得證據，尚不能證明被告確有前開竊盜犯行。此外復
      查無其他積極證據足認被告涉有檢察官指訴竊盜罪嫌。原審未及詳究，遽認被
      告有竊盜犯行，予以科刑判決，容有未洽。雖被告未上訴，檢察官上訴意旨亦
      未論及此部份，但原判決既有可議，自屬無可維持，應由本院撤銷改判，諭知
      被告無罪判決，以昭公允。
三、又按對於簡易判決之上訴，準用刑事訴訟法第三編第一章及第二章之規定，管轄
    第二審之地方法院合議庭受理簡易判決上訴案件，應依通常程序審理，其認案件
    有刑事訴訟法第四百五十二條之情形者，應撤銷原判決，逕依通常程序為第一審
    判決，此為法院辦理刑事訴訟簡易程序案件應行注意事項第十四項所明定。本件
    被告既應諭知無罪判決，則聲請簡易判決處刑人聲請簡易判決處刑中被告所犯之
    事訴訟法第四百四十九條所定得以簡易判決處刑之案件，爰依同法第四百五十二
    條之規定，逕依通常程序為第一審判決，附此敘明。
四、併辦意旨另以：被告另涉有如附表所示之竊盜犯行，且與前揭聲請簡易處刑意旨
    所述竊盜犯行具有連續犯之裁判上一罪關係等語。惟查被告所涉聲請簡易處刑意
    旨所述竊盜罪嫌部分，其犯罪尚屬不能證明，應為無罪判決，已如前述。是上述
    併辦部分即無連續犯之關係，非起訴效力可及，自無從併案審理，應予檢卷退還
    檢察官另行處理。
據上論斷，應依刑事訴訟法第四百五十五條之一第三項、第三百六十九條第一項前段
、第四百五十二條、第三百六十四條、第三百零一條第一項，判決如主文。
本案經檢察官乙○○到庭執行職務。
中      華      民國    九十二    年     十二     月     十二     日
                                 臺灣臺南地方法院刑事庭
                                         審判長法官  蘇清水
                                               法官  林欣玲
                                               法官  卓穎毓
右正本證明與原本無異。
如對本判決不服，應於送達後十日內，向本院提出上訴狀。（應抄附繕本）告訴人或
被害人如對於本判決不服者，應具備理由請求檢察官上訴，其上訴期間之計算係以檢
察官收受判決正本之日期為準。
                                         法院書記官   秦建華
中      華      民      國    九十二    年     十二     月     十二     日
附表
┌──┬─────┬─────┬────┬─────┬─────────┐
│編號│ 時  間   │  地  點  │被害人  │所竊財物  │移 送併 辦 案 號 │
├──┼─────┼─────┼────┼─────┼─────────┤
│一  │九十年七月│台南縣永康│丁○○  │七星香菸二│臺灣臺南地方法院檢│
│    │下旬某日夜│市○○路四│        │十包、長壽│察署（下同）      │
│    │間        │十八巷口（│        │香煙四十包│九十一年偵字第九四│
│    │          │霸王星檳榔│        │          │一號              │
│    │          │攤）      │        │          │                  │
├──┼─────┼─────┼────┼─────┼─────────┤
│二  │九十年七月│台南縣歸仁│陳美蓉  │二條七星香│九十一年偵字第九四│
│    │下旬某日  │鄉媽廟村何│        │煙（廿包）│一號              │
│    │          │順路與南丁│        │及四條長壽│                  │
│    │          │路口（福伯│        │香煙（四十│                  │
│    │          │仔檳榔攤）│        │包）      │                  │
├──┼─────┼─────┼────┼─────┼─────────┤
│三  │九十年十一│台南市精忠│戊○○○│郵政儲金存│九十一年度偵字第三│
│    │月十日三十│三村八五三│        │摺提款卡、│０三九號、二０九八│
│    │三十分    │號        │        │手錶一只、│號、三０四０號、二│
│    │          │          │        │現金一萬三│０四九號          │
│    │          │          │        │千元、金手│                  │
│    │          │          │        │鐲一只、金│                  │
│    │          │          │        │戒指一只、│                  │
│    │          │          │        │印章      │                  │
├──┼─────┼─────┼────┼─────┼─────────┤
│四  │九十年七月│台南縣歸仁│丙○○  │現金八千元│九十一年度偵字第二│
│    │二十八日上│鄉○○○街│        │、行動電話│五八０號          │
│    │午二時    │六號      │        │一支      │                  │
├──┼─────┼─────┼────┼─────┼─────────┤
│五  │九十年八月│台南縣歸仁│丙○○  │現金一千元│九十一年度偵字第二│
│    │十三日上午│鄉○○○街│        │、行動電話│五八０號          │
│    │二時      │六號      │        │五支      │                  │
├──┼─────┼─────┼────┼─────┼─────────┤
│六  │九十年七月│台南縣歸仁│陳林素森│洋酒七至八│九十一年度偵字第六│
│    │間某日    │鄉○○○路│        │瓶        │六八九號、第三七八│
│    │          │二六六號  │        │          │八號              │
│    │          │          │        │          │                  │
└──┴─────┴─────┴────┴─────┴─────────┘
附錄本判決論罪之法律條文：
毒品危害防治條例第十條第二項：
施用第二級毒品者，處三年以下有期徒刑。


司法院資訊處製作；財團法人民間司法改革基金會備份。
